【裁判字號】    98,抗,280
【裁判日期】    980407
【裁判案由】    聲請撤銷緩刑
【裁判全文】
臺灣高等法院刑事裁定                   98年度抗字第280號
聲 請 人  臺灣臺北地方法院檢察署檢察官
抗告人即
受 刑 人  甲○○
                  國民
                    5樓
上列抗告人因聲請人聲請撤銷緩刑案件，不服臺灣臺北地方法院
98 年度撤緩字第14號，中華民國98年2月26日第一審裁定，提起
抗告，本院裁定如下：
    主  文
原裁定撤銷，發回臺灣臺北地方法院。
    理  由
一、原裁定意旨略以：抗告人即受刑人甲○○因犯詐欺案件，經
    臺灣臺北地方法院以97年度簡字第890號（97年度偵字第251
    0號）判處有期徒刑3月，緩刑3年，於民國97年8月18日確定
    。竟於緩刑期內即96年12月 1日，再犯詐欺罪，經同院於97
    年11月28日以97年度易字第2912號判決處拘役50日確定，有
    上開判決書、本院被告前案紀錄表等件附卷可稽。檢察官聲
    請意旨核與刑法第75條之1第 1項第2款之規定相符，應予撤
    銷本件受刑人緩刑之宣告，爰依刑事訴訟法第 476條，裁定
    撤銷緩刑宣告等語。
二、抗告意旨略以：抗告人因少不更事，將自己所有之銀行帳戶
    賣予他人使用，而遭他人分別於96年11月中旬及12月 1日將
    抗告人帳戶用以詐欺，使抗告人因幫助詐欺而受有刑責。然
    抗告人於犯後已深切悔改，於97年 8月判決確定後，迄今皆
    未再犯，詎臺灣臺北地方法院竟將原本應論以連續犯或接續
    犯之行為分別論處，另判決抗告人拘役50日確定，惟原法竟
    據該判決，遽認抗告人係於緩刑期「內」故意犯他罪，而在
    緩刑期間內受得易科罰金之拘役之宣告確定者，撤銷抗告人
    之緩刑，顯有違誤，爰提起抗告等情。
三、按刑法關於撤銷緩刑宣告之規定，業於94年2月2日經修正公
    布，並自95年7月1日起生效施行。本件係依修正後新法宣告
    緩刑，而依現行刑法第75條之 1規定：「受緩刑之宣告而有
    下列情形之一，足認原宣告之緩刑難收其預期效果，而有執
    行刑罰之必要者，得撤銷其宣告：一、緩刑前因故意犯他罪
    ，而在緩刑期內受得易科罰金之有期徒刑、拘役或罰金之宣
    告確定者。二、緩刑期內因故意犯他罪，而在緩刑期內受得
    易科罰金之有期徒刑、拘役或罰金之宣告確定者」。考其立
    法意旨略以：關於緩刑之撤銷，現行法第75條第 1項固已設
    有 2款應撤銷之原因；至得撤銷緩刑之原因，則僅於保安處
    分章內第93條第 3項與撤銷假釋合併加以規定，體例上不相
    連貫，實用上亦欠彈性，爰參酌德國及奧地利現行立法例增
    訂得撤銷緩刑之原因，其中現行關於緩刑前或緩刑期間故意
    犯他罪，而在緩刑期內受得易科罰金之有期徒刑之宣告者，
    列為應撤銷緩刑之事由，因認過於嚴苛，而排除第75條應撤
    銷緩刑之事由，移列至得撤銷緩刑事由，俾使「法官依被告
    再犯情節，而裁量是否撤銷先前緩刑之宣告」；其次，如有
    前開事由，但判決宣告拘役、罰金時，可見行為人仍未見悔
    悟，有列為得撤銷緩刑之事由，以資彈性適用，爰於第 1項
    第1款、第2款增訂之。且本條採用裁量撤銷主義，賦予法院
    撤銷與否之權限，特於第 1項規定實質要件為「足認原宣告
    之緩刑難收其預期效果，而有執行刑罰之必要」，供作審認
    之標準。亦即於上揭「得」撤銷緩刑之情形，法官應依職權
    本於合目的性之裁量，妥適審酌被告所犯前後數罪間，關於
    法益侵害之性質、再犯之原因、違反法規範之情節是否重大
    、被告主觀犯意所顯現之惡性及其反社會性等情，是否已使
    前案原為促使惡性輕微之被告或偶發犯、初犯改過自新而宣
    告之緩刑，已難收其預期之效果，而確有執行刑罰之必要，
    此與刑法第75條第1項所定2款要件有一具備，即毋庸再行審
    酌其他情狀，應逕予撤銷緩刑之情形不同，先予敘明。
四、經查，抗告人甲○○因詐欺案件，經臺灣臺北地方法院於97
    年7月18日以97年度簡字第890號判處有期徒刑 3月，如易科
    罰金，以新臺幣1,000元折算1日，緩刑3年，於97年8月18日
    判決確定在案。惟其於緩刑期前即96年11月30日及同年12月
    1 日另犯詐欺罪，經臺灣臺北地方法院於97年11月28日以97
    年度易字第2912號判處拘役50日，如易科罰金，以新臺幣1,
    000元折算1日確定。故抗告人後案即臺灣臺北地方法院97年
    度易字第2912號判決之犯罪行為時間，係在其受緩刑宣告之
    「前」，並係受得易科罰金之罪，惟聲請人誤載為係於緩刑
    期間內再犯，原裁定並據此認定符合刑法第75條之1第2款之
    要件，自有違誤。又抗告人確於前揭緩刑宣告前，另犯詐欺
    罪，經法院判處拘役50日，得易科罰金確定，固有上開判決
    及本院被告前案紀錄表各 1份在卷可憑。惟是否因此即足認
    抗告人原宣告之緩刑難收預期效果，而有執行刑罰之必要？
    未見原審於撤銷緩刑宣告裁定內敘明其理由。至抗告人是否
    確無悔悟？是否確有足夠事證認其原所宣告之緩刑難收其預
    期效果之情？全無斟酌。原裁定漏未審酌及此，遽予准許檢
    察官撤銷緩刑之聲請，於法自有未合。抗告人提起本件抗告
    ，尚非全無理由，自應由本院將原裁定撤銷，為兼顧抗告人
    之審級利益，並發回原審詳加調查，另為妥適之裁定。
據上論斷，依刑事訴訟法第413條前段，裁定如主文。
中    華    民    國    98    年    4      月    7    日
                  刑事第七庭  審判長法  官   陳晴教
                                    法  官   楊智勝
                                    法  官   游紅桃
以上正本證明與原本無異。
不得抗告。
                                    書記官   戴伯勳
中    華    民    國    98    年    4      月    7    日


司法院資訊處製作；財團法人民間司法改革基金會備份。
